【裁判字號】    94,易,845
【裁判日期】    950628
【裁判案由】    侵占等
【裁判全文】
臺灣臺南地方法院刑事判決               94年度易字第845號
    公  訴  人  臺灣臺南地方法院檢察署檢察官
    被      告  甲○○
    選任辯護人  翁瑞昌律師
上列被告因侵占等案件，經檢察官提起公訴（94年度偵字第9937
號），被告於準備程序期日就被訴事實為有罪之陳述，本院合議
庭裁定由受命法官獨任進行簡式審判程序，判決如下：
    主  文
甲○○連續意圖為自己不法之所有，而侵占對於業務上所持有之
物，處有期徒刑壹年貳月；又盜用印章，足以生損害於他人，處
有期徒刑貳月。應執行有期徒刑壹年月。
    事實及理由
一、本件係經被告甲○○於準備程序期日為有罪之陳述，而經本
    院合議庭裁定由受命法官獨任以簡式審判程序加以審理，則
    依據刑事訴訟法第二百七十三條之二、同法第一百五十九條
    第二項之規定，不適用傳聞法則有關限制證據能力之相關規
    定；並得依同法第三百十條之二之準用同法第四百五十四條
    之規定製作略式判決書，依法僅需記載犯罪事實、證據名稱
    及應適用之法條，並得以簡略方式為之，如認定之犯罪事實
    、證據及應適用之法條，與檢察官聲請簡易判決處刑書或起
    訴書之記載相同者，得引用之，合先敘明。
二、本件犯罪事實、證據及應適用之法條，除引用檢察官起訴書
    記載相同之部分（如附件）外，於犯罪事實一第四行：「‧
    ‧‧，並將冒用乙○○身分所填載虛偽資料之人事資料卡，
    連同（真正）乙○○身分證影本各一紙，併交興明國際有限
    公司（下簡稱興明公司）而予以行使，足以生損害於乙○○
    及興明公司對人事管理之正確性。」、犯罪事實三第五至七
    行更補為：「‧‧‧，復記載虛構之清償『李芳婷』等人借
    款事實於其職務上掌管之興明公司之內部私帳上。」；並將
    起訴書所附附表更補如下：將附表一中所載「9月13日/0000
    000/支票存入蘇軒弘/還阿姑歐太太」、「9月13日/0000000
    /支票存入蘇軒弘/還丁○○」均刪除，並將「9月30日/1200
    0/現金未支付帳款/臺新信用卡款」更補為「9月30日/12400
    /現金未支付帳款/臺新信用卡款」。並將附表一合計金額更
    正為：「一千四百八十三萬零一百零五元」。另將附表二編
    號二九所載之溢領金額更改為「2900（元）」及將附表二合
    計溢領金額更改為：「十六萬三千四百五十二元」。應適用
    之法條則補充：「刑法第二百十六條、第二百十條。」、「
    其所犯行使偽造私文書、業務侵占及業務上登載不實三罪間
    ，具有方法目的、原因結果之牽連關係，應從一重之業務上
    登載不實罪處斷。」
三、爰審酌被告甲○○並無前科，素行尚佳，此有臺灣高等法院
    被告前案紀錄表可按，其竟冒用胞妹乙○○應徵，雖經被害
    人乙○○於本院時表示寬宥之意，但已導致被害人乙○○權
    益受損，犯罪所生之危害非輕。又其擔任告訴人公司之會計
    ，竟因獲取負責人之信任，利用業務上負責公司款項存、支
    之便，將職務上持有之公款侵吞入己，其侵占期間長達數月
    之久，侵占款項金額甚高（詳起訴書更正後之附表），同時
    在其所掌興明公司私帳上記載虛偽資金往來，藉以欺瞞告訴
    人公司，其手段狡詐，且犯罪時迄今已將逾一年，仍未償還
    告訴人公司，犯罪所生之危害甚鉅，惟本院念及其犯罪後，
    迭於偵查中、審理時坦承犯行，態度非劣，應有悔悟之意，
    且其於本院時，一再表示願意與告訴人談和解，然因雙方對
    於賠償總額無法達成共識（因被告於上開侵占告訴人公司款
    項犯行後，復私下墊還部分虧空款項），致本件和（調）解
    無法成立，又被告於本院審理言詞辯論前，曾攜六十萬元現
    金到庭有意先償還告訴人，惟因告訴代理人表示告訴人不願
    民事法律關係因而過於複雜而未果（見本院卷九十五年六月
    七日審判筆錄）等一切情狀，量處如主文所示之刑。至於檢
    察官起訴書雖對被告具體求刑有期徒刑二年六月，然本院審
    酌前情，認被告尚知坦認犯行，並已試圖償還告訴人部分款
    項，而以上開量刑為適當，附此說明。又被告盜用「戊○○
    」印章，在取款條所蓋用之「戊○○」印文壹枚，既非偽造
    印文，又非被告所有犯罪所得之物，故不另為沒收之諭知。
    而被告冒充乙○○所偽造之人事資料卡，屬於興明公司所有
    ，並非被告所有，亦不另為沒收之諭知。
據上論斷，應依刑事訴訟法第二百九十九條第一項前段、第二百
七十三條之一第一項、三百十條之二、第四百五十四條，刑法第
五十六條、第三百三十六條第二項、第二百十六條、第二百十條
、第二百十五條、第二百十七條第二項、第五十五條後段、第五
十一條第五款，罰金罰鍰提高標準條例第一條前段，判決如主文
。
本案經檢察官丙○○到庭執行職務。
中    華    民    國     95    年    6    月    28    日
                      刑事第六庭法  官  徐千惠
以上正本證明與原本無異。
如不服本判決，應於判決送達後10日內，向本院提出上訴狀。
中    華    民    國    95    年    6     月    28    日
                                書記官  吳美瑤
附錄本判決論罪科刑法條：
中華民國刑法第336條
(公務公益侵占罪、業務侵占罪)對於公務上或因公益所持有之物
，犯前條第1項之罪者，處1年以上7年以下有期徒刑，得併科5千
元以下罰金。
對於業務上所持有之物，犯前條第1項之罪者，處6月以上5年以
下有期徒刑，得併科3千元以下罰金。
前二項之未遂犯罰之。
中華民國刑法第216條
(行使偽造變造或登載不實之文書罪)行使第210條至第215條之文
書者，依偽造、變造文書或登載不實事項或使登載不實事項之規
定處斷。
中華民國刑法第215條
(業務上文書登載不實罪)從事業務之人，明知為不實之事項，而
登載於其業務上作成之文書，足以生損害於公眾或他人者，處3
年以下有期徒刑、拘役或500元以下罰金。
中華民國刑法第217條 (偽造盜用印章印文或署押罪)
偽造印章、印文或署押，足以生損害於公眾或他人者，處3年以
下有期徒刑。
盜用印章、印文或署押，足以生損害於公眾或他人者，亦同。
附件：（94年度偵字第9937號起訴書）


司法院資訊處製作；財團法人民間司法改革基金會備份。
